臺灣高等法院刑事裁定
108年度矚上重更一字第2號
上  訴  人  
即  被  告  董素貞



選任辯護人  莊國明律師
上列上訴人即被告因違反貪污治罪條例等案件，本院裁定如下：
    主  文
董素貞自民國壹佰壹拾壹年拾月肆日起延長限制出境、出海捌月
。
    理  由
一、案件在第三審上訴中，而卷宗及證物已送交該法院者，有關
    刑事訴訟法第93條之2至第93條之5所定限制出境、出海之處
    分，由第二審法院裁定之，此觀刑事訴訟法第121條第2項規
    定自明。本院108年度矚上重更一字第2號一案於判決後，檢
    察官及上訴人即被告董素貞（下稱被告）均不服而提起第三
    審上訴，現繫屬最高法院以110年度台上字第2438號一案審
    理中，是本院對於是否延長被告之限制出境、出海，具有管
    轄權。
二、被告因違反貪污治罪條例等案件，前經原審即臺灣士林地方
    法院訊問後，認其涉犯貪污治罪條例第6條第1項第1款之圖
    利、同條例第5條第1項第3款之收受賄賂及同條例第4條第1
    項第3款之經辦公用工程浮報價額、收取回扣等罪嫌重大，
    所犯為最輕本刑5年以上有期徒刑之重罪，惟無羈押必要，
    乃於民國98年10月1日命具保、限制住居及禁止出境、出海
    。嗣經原審對被告論以共同犯對監督事務圖利罪，判處有期
    徒刑8年6月，檢察官及被告均不服上訴本院，由本院前審於
    105年8月22日以院欽刑丑104矚上重訴48字第1050112481號
    函通知上開機關執行限制出境、出海（見104矚上重訴字第4
    8號卷二第404頁），本院前審判決仍論以共同犯對監督事務
    圖利罪，判處有期徒刑6年6月。檢察官及被告均不服提起第
    三審上訴後，經最高法院以107年度台上字第2771號判決撤
    銷發回本院更審，本院以其涉犯貪污治罪條例第6條第1項第
    4款之對於監督事務圖利罪嫌重大，且該罪之法定刑為5年以
    上（15年以下）有期徒刑之罪，面對重刑有規避刑罰執行之
    動機，有相當理由可認其有逃亡之虞，合於刑事訴訟法第93
    條之2第1項第2款規定命限制出境、出海之事由，遂裁定自1
    09年2月4日起限制其出境、出海8月，於109年10月4日、110
    年6月4日、111年2月4日各自延長限制出境、出海8月，即將
    於111年10月3日屆滿。
三、被告被訴貪污治罪條例第6條第1項第1款之圖利、同條例第5
    條第1項第3款之收受賄賂及同條例第4條第1項第3款之經辦
    公用工程浮報價額、收取回扣等罪嫌，雖經本院108年度矚
    上重更一字第2號判決，改論以犯政府採購法第89條第1項之
    洩漏秘密資訊圖利罪及同法第87條第3項之妨害投標罪等罪
    ，惟檢察官、被告均提起第三審上訴，由最高法院以110年
    度台上字第2438號一案審理中。茲經最高法院通知本院辦理
    延長限制其出境、出海事宜，經函知檢察官及被告暨辯護人
    表示意見，檢察官主張被告原限制出境、出海之原因尚未消
    滅，被告及辯護人迄未表示意見。本院衡酌被告被訴罪名，
    及被告之人權保障與公益之維護等情，認原限制出境、出海
    之原因尚未消滅，仍有對其續予限制出境、出海之必要，爰
    裁定自111年10月4日起延長限制被告出境、出海8月。
四、依刑事訴訟法第93條之3第2項後段、第121條第2項，裁定如
    主文。
中　　華　　民　　國　　111 　年　　9 　　月　　 26 　日
                    刑事第十四庭審判長法　官   林孟宜
                                      法　官   郭豫珍
                                      法　官   潘怡華
　　　　　　　　　　　　　　　　　　　
以上正本證明與原本無異。
如不服本裁定，應於收受送達後五日內向本院提出抗告狀。
                                      書記官   吳思葦
中　　華　　民　　國　　111 　年　　 9　　月　　 26 　日